Coordonnées

45 Avenue Aristide Briand, 22 Résidence Arlac 0766794558 (Mobile) Ngbamedistingue@yahoo.com

www.linkedin.com/in/emmanuel-ngbame-04b33b1b7 (LinkedIn)

Principales compétences
Analyse de données
restauration
plonge

Emmanuel NGBAME

Analyste, Concepteur, Développeur logiciel et chef de projet informatique junior

Mérignac

Résumé

Autonome et enthousiaste, mes premières expériences m'ont permis de renforcer mes acquis et d'appréhender les différents outils et techniques de la programmation. En quête de nouveaux challenges, je souhaite rejoindre une entité à laquelle je pourrais apporter mon dynamisme et mon goût du challenge en vue de me professionnaliser tout au long de mon année d'alternance.

Expérience

Multimédia SOLUTIONS
Développeur Full stack & Apprenti chef de projet janvier 2022 - Present (4 mois)
Cestas, Nouvelle-Aquitaine, France

SOFIDE

Analyste, Concepteur et Développeur informatique juillet 2019 - août 2019 (2 mois)
Kinshasa, Congo (RDC)

Formation

IUT de Bordeaux

Licence professionnelle DAGPI, Informatique · (septembre 2021 - septembre 2022)

Université de Bordeaux

Licence, Informatique · (janvier 2019 - août 2021)

Organisme UFCV

BAFA, Animation · (juillet 2020 - février 2021)

Institut Supérieur de Commerce de Kinshasa

Graduat (Bac+3) en Analyse et Programmation, Informatique · (septembre 2016 - septembre 2019)

Collège Saint Jean-Baptiste de Lasalle

Baccalauréat, Mathématiques et Physique · (septembre 2015 - juillet 2016)